# 4th meeting log
## 기본 사항
- 참가자 [정현우](https://github.com/Nuung), [전세영](https://github.com/SeyoungJeon)
- 일시 2021/04/21
## 오늘 회의 토픽 요약

- ***상세 뷰***, 간단한 손그림
- 러프한 ***스키마 정의***

## 다음 회의 토픽

- admin 관련 스키마 생각해보기
- 사용 시나리오
    - 관리자
    - 일반 유저

## 미 해결 문제

- 다음 회의 토픽이 곧 미해결 문제

## 숙제

- [ ]  [공통] spring - gradle -docker
- [ ]  [공통] kafka가 어디에 어떤 기능으로 존재해야할까? 고민해오기